【裁判字號】    97,訴,181
【裁判日期】    970328
【裁判案由】    違反毒品危害防制條例
【裁判全文】
臺灣彰化地方法院刑事判決               97年度訴字第181號
公  訴  人  台灣彰化地方法院檢察署檢察官
被      告  甲○○
                    （現於台灣台中監獄執行中）
上列被告因違反毒品危害防制條例案件，經檢察官提起公訴（96
年度毒偵字第5999號），本院依簡式審判程序判決如下：
    主  文
甲○○施用第一級毒品，處有期徒刑捌月，扣案之塑膠鏟管貳支
，沒收之；又施用第二級毒品，處有期徒刑陸月，扣案之第二級
毒品甲基安非他命肆包（毛重壹點參捌公克），沒收銷燬之，吸
食器壹組、燈泡壹個，均沒收。應執行有期徒刑壹年壹月。扣案
之第二級毒品甲基安非他命肆包（毛重壹點參捌公克），沒收銷
燬之，塑膠鏟管貳支、吸食器壹組、燈泡壹個，均沒收。
    事  實
一、甲○○前於民國96年間，因施用毒品案件，經法院裁定送觀
    察、勒戒後，於96年5月29日因無繼續施用傾向執行完畢釋
    放；又因違反懲治盜匪條例、竊盜等案件，經台灣台南地方
    法院以80年訴字第1439號判決判處有期徒刑7年6月、8月，
    應執行有期徒刑8年確定，於84年7月20日假釋出監，嗣經撤
    銷假釋，尚餘殘刑4年又21日；又因違反懲治盜匪條例、槍
    砲彈藥刀械管制等案件，經台灣高等法院台中分院以86年度
    上更一字第273號判決判處有期徒刑8年6月、1年，應執行有
    期徒刑9年確定，與上揭所餘殘刑4年21日接續執行，於95年
    4月14日假釋出監，嗣又經撤銷假釋，尚餘殘刑2年4月又7日
    ；復因違反槍砲彈藥刀械管制條例案件，經台灣台中地方法
    院以96年訴字第2140號判決判處有期徒刑3年2月，併科罰金
    新台幣10萬元，與前述殘刑2年4月又7日接續執行，於97年1
    月7日入監服刑（未構成累犯）。詎於前開觀察、勒戒執行
    完畢釋放後之5年內，復基於施用第一級毒品海洛因之犯意
    ，於96年11月24日20時許，在彰化縣鹿港鎮顏厝巷82號處，
    將海洛因摻入香煙內以吸食煙霧方式，施用海洛因1次；另
    基於施用第二級毒品甲基安非他命之犯意，於上開時、地，
    以火燒烤方式，施用甲基安非他命1次。嗣於96年11月26日
    22時許，因案為警在上址緝獲，並扣得甲基安非他命4包（
    毛重約1.38公克）、吸食器1組、燈泡1個、塑膠鏟管2支等
    物，經警採尿送驗結果，呈嗎啡及甲基安非他命陽性反應。
二、案經彰化縣警察局鹿港分局報告台灣彰化地方法院檢察署檢
    察官偵查起訴。
    理  由
一、本件被告甲○○所涉係死刑、無期徒刑、最輕本刑為3年以
    上有期徒刑或高等法院管轄第一審案件以外之罪，並於本院
    行準備程序時就被訴事實為有罪之陳述，本院合議庭依刑事
    訴訟法第273條之1第1項規定，裁定改由受命法官獨任行簡
    式審判程序，先予敘明。
二、上開犯罪事實，業據被告甲○○坦承不諱，且其為警採集之
    尿液送驗結果，呈嗎啡及甲基安非他命陽性反應，此有詮昕
    科技股份有限公司濫用藥物尿液檢驗報告、彰化縣警察局鹿
    港分局委託檢驗尿液代號與真實姓名對照表、彰化縣警察局
    鹿港分局查獲毒品危害防制條例案毒品初步檢驗報告單查獲
    照片13張附卷可稽，復有甲基安非他命4包（毛重1.38公克
    ）、吸食器1支、燈泡1個、塑膠鏟管2支扣案可憑，足徵被
    告前開任意性自白與事實相符。本件事證明確，被告犯行洵
    堪認定。
三、核被告所為，係犯毒品危害防制條例第10條第1項、第2項之
    施用第一級、第二級毒品罪。被告持有毒品之低度行為，均
    為施用之高度行為所吸收，不另論罪。被告所犯2罪間，犯
    意各別，應分論併罰。爰審酌被告素行不佳，有事實欄所載
    之前科，經送觀察勒戒、入監執行，猶不知悔改，再施用毒
    品，暨其所犯施用毒品罪之次數，及坦承犯行等一切情狀，
    分別量處如主文所示之刑，暨定應執行之刑。扣案之第二級
    毒品甲基安非他命4包（毛重1.38公克），依毒品危害防制
    條例第18條第1項前段規定，沒收銷燬之；塑膠鏟管2支係供
    被告施用海洛因所用，吸食器1組、燈泡1個係供被告施用甲
    基安非他命所用，均屬被告所有，業據被告供承在卷，爰依
    刑法第38條第1項第2款之規定宣告沒收。
據上論斷，應依刑事訴訟法第273條之1第1項、第299條第1項前
段，毒品危害防制條例第10條第1項、第2項、第18條第1項前段
，刑法第11條、第51條第5款、第38條第1項第2款，判決如主文
。
本案經檢察官蔡明達到庭執行職務
中    華    民    國    97    年    3     月    28    日
                  刑事第六庭      法  官  林欣苑
以上正本證明與原本無異。
如不服本判決，應於判決送達後10日內，向本院提出上訴書狀，
上訴書狀應「敘述具體上訴理由」，並按他造當事人之人數附繕
本。「切勿逕送上級法院」。
中    華    民    國    97    年    3     月    28    日
                                  書記官  楊筱惠
附錄本案論罪科刑法條全文：
毒品危害防制條例第10條
施用第一級毒品者，處 6 月以上 5 年以下有期徒刑。
施用第二級毒品者，處 3 年以下有期徒刑。
毒品危害防制條例第18條
查獲之第一、二級毒品及專供製造或施用第一、二級毒品之器具
，不問屬於犯人與否，均沒收銷燬之；查獲之第三、四級毒品及
製造或施用毒品之器具，無正當理由而擅自持有者，均沒入銷燬
之。但合於醫藥、研究或訓練之用者，得不予銷燬。
前項合於醫藥、研究或訓練用毒品或器具之管理辦法，由法務部
會同行政院衛生署定之。


司法院資訊處製作；財團法人民間司法改革基金會備份。
